【裁判字號】    97,上訴,4691
【裁判日期】    971022
【裁判案由】    毒品危害防制條例
【裁判全文】
臺灣高等法院刑事判決                97年度上訴字第4691號
    上  訴  人
    即  被  告  甲○○
上列上訴人因毒品危害防制條例案件，不服臺灣板橋地方法院97
年度訴字第3247號，中華民國97年8月18日第一審判決（ 起訴案
號：臺灣板橋地方法院檢察署97年度毒偵字第4937號），提起上
訴，本院判決如下：
    主  文
上訴駁回。
    理  由
一、依刑事訴訟法第350條、第361條、第362條、第367條規定，
    不服地方法院之第一審判決而上訴者，須提出上訴書狀，並
    應敘明具體理由，為上訴必備之程式；其所提出之書狀未敘
    述上訴理由，或僅曾以言詞陳述上訴理由者，均應於上述期
    間屆滿後20日內補提理由書於第一審法院。第一審法院經形
    式審查，認逾期未補提上訴理由者，應定期間先命補正；逾
    期未補正者，為上訴不合法律上之程式，應以裁定駁回。倘
    已提出上訴理由，但所提非屬具體理由者，則由第二審法院
    以上訴不合法律上之程式，判決駁回。而所謂具體理由，必
    係依據卷內既有訴訟資料或提出新事證，指摘或表明第一審
    判決有何採證認事、用法或量刑等足以影響判決本旨之不當
    或違法，而構成應予撤銷之具體事由，始克當之（例如：依
    憑證據法則具體指出所採證據何以不具證據能力，或依憑卷
    證資料，明確指出所為證據證明力之判斷如何違背經驗、論
    理法則）；倘僅泛言原判決認定事實錯誤、違背法令、量刑
    失之過重過輕微，而未依上揭意旨指出具體事由，或形式上
    雖已指出具體事由，然該事由縱使屬實，亦不足以認為原判
    決有何不當或違法者（例如：對不具有調查必要性之證據，
    法院未依聲請調查亦未說明理由，或援用證據不當，但除去
    該證據仍應為同一事實之認定），皆難謂係具體理由，俾與
    第二審上訴制度旨在請求第二審法院撤銷、變更第一審不當
    或違法之判決，以實現個案救濟之立法目的相契合，並節制
    濫行上訴（最高法院97年度台上字第892號判決參照）。又
    第二審法院認為上訴書狀未敘述理由，依刑事訴訟法第367
    條但書規定，始應定期間命其補正。如認上訴書狀已敘述理
    由，但其理由非屬具體，其所為上訴，即不符上訴之法定要
    件，自得逕行判決駁回，無定期命補正問題（最高法院97年
    度台上字第3599號判決參照）。
二、本件原審經審理結果，認為上訴人即被告甲○○對於施用第
    一級毒品海洛因、第二級毒品甲基安非他命之事實均坦承不
    諱， 並有其所有供施用海洛因時所用之海洛因殘渣塑膠袋1
    只（內含微量海洛因，無法秤重）、注射針筒2支、 分裝吸
    管1支。且被告經警查獲所採集尿液經送鑑定， 亦呈海洛因
    代謝物嗎啡、甲基安非他命陽性反應，亦有臺灣檢驗科技股
    份有限公司97年6月13日（檢體編號Ｉ090211號） 濫用藥物
    檢驗報告、檢體編號對照表各1紙為據。 而被告前於89年間
    因施用毒品案件，經原審以89年度毒聲字第1761號裁定送勒
    戒處所施以觀察、勒戒，因有繼續施用毒品之傾向，經原審
    以89年度毒聲字第3016號裁定令入戒治處所施以強制戒治，
    嗣經原審以89年度毒聲字第5724號裁定停止戒治所餘戒治期
    間付保護管束，至90年5月5日保護管束期滿未經撤銷，視為
    強制戒治執行完畢後， 其又於5年內之92年間因施用第一級
    毒品案件，經原審以92年度毒聲字第1911號裁定令入戒治處
    所施以強制戒治，嗣於93年1月9日因修正施行後之毒品危害
    防制條例已刪除對於二犯以上之施用毒品行為人施以強制戒
    治之規定，而免予強制戒治；而其該次施用毒品犯行，經原
    審於92年7月22日以92年度簡字第1514號判處有期徒刑6月確
    定，於93年7月8日縮刑期滿執行完畢等情，亦有本院被告前
    案紀錄表及不起訴處分電腦列印本附卷可憑，足徵被告係上
    述第一次強制戒治執行完畢釋放後， 5年內又犯施用第一級
    毒品罪並經本院判處罪刑後，再犯本件施用第一級毒品、第
    二級毒品罪，依毒品危害防制條例第23條第2項規定， 應依
    法追訴處罰。因認上訴人犯行明確，論以上訴人施用第一、
    二級毒品罪，施用第一級毒品量處7月， 施用第二級毒品有
    期徒刑4月。已詳敘其認定上訴人犯罪事實之證據及理由 ，
    於法尚無不合。上訴意旨略稱：於服刑期間，經檢驗出ｈｉ
    ｖ，所剩生命無幾，不能負荷如此重刑，請求撤銷改判，從
    輕量刑云云。惟查：量刑之輕重，係屬事實審法院得依職權
    自由裁量之事項，茍於量刑時，已依行為人之責任為基礎，
    並斟酌刑法第57條各款所列情狀，而未逾越法定範圍，又未
    濫用其職權，即不得遽指為違法。本件原判決於量刑時，已
    依上揭規定，審酌上訴人犯罪之動機、目的、手段，施用上
    述毒品戕害一己身心健康所生之危害，但未對他人造成實際
    損害，及其犯後坦承犯行之態度等一切情狀，予以綜合考量
    ，既已依刑法第57條各款之規定予以審酌，且未逾越法定刑
    度，亦未濫用自由裁量之權限。上訴意旨猶以身體狀況無法
    負荷重刑云云，指摘原判決量刑過重，揆諸上開說明，自難
    謂上訴人已敘明具體理由，其所為上訴不合法定要件，爰不
    經言詞辯論，逕以判決駁回。
據上論斷，應依刑事訴訟法第367條前段、第372條，判決如主文
。
中    華    民    國    97    年    10    月    22    日
            刑事第４庭    審判長法  官  陳筱珮
                                法  官  鄭水銓
                                法  官  周煙平
以上正本證明與原本無異。
施用第一級毒品罪部分如不服本判決應於收受送達後十日內向本
院提出上訴書狀，其未敘述上訴之理由者並得於提起上訴後十日
內向本院補提理由書（均須按他造當事人之人數附繕本）。
其餘不得上訴。
                                書記官  蕭麗珍
中    華    民    國    97    年    10    月    27    日
附錄：本案論罪科刑法條全文
毒品危害防制條例第10條
施用第一級毒品者，處 6 月以上 5 年以下有期徒刑。
施用第二級毒品者，處 3 年以下有期徒刑。


司法院資訊處製作；財團法人民間司法改革基金會備份。
